【裁判字號】    97,抗,1967
【裁判日期】    971128
【裁判案由】    返還價金
【裁判全文】
臺灣高等法院民事裁定                  97年度抗字第1967號
抗  告  人    晟航有限公司
法定代理人    甲○○
代  理  人    康立平律師
抗告人因與相對人康順生物科技股份有限公司間返還價金事件，
對於中華民國97年10月17日臺灣板橋地方法院97年度訴字第2050
號裁定提起抗告，本院裁定如下：
    主  文
原裁定廢棄。
    理  由
一、抗告意旨略以：本件請求返還價金之訴訟，兩造既已約定債
    務履行地，系爭商品亦經相對人交付於債務履行地，兩造應
    有契約之履行重心為債務履行地之預知，且相對人債務給付
    不完全所生之解除事由，債務履行管轄地法院應屬易於立證
    之法院，故本件訴訟由原裁定法院管轄應符立法意旨。詎原
    裁定認本件契約解除、返還價金之訴訟不適用民事訴訟法第
    12條規定，即有違誤，為此提起抗告等語。
二、原裁定以：經查兩造約定抗告人公司所在地為相對人交付系
    爭商品之處所，然此僅能認抗告人公司所在地係相對人「履
    行交付系爭商品債務之地」；本件既係抗告人主張解除兩造
    間商品採購單之契約而提起返還價金訴訟，揆諸民事訴訟法
    第12條立法意旨，自應以賣主即相對人所在地之台灣台南地
    方法院為第一審管轄法院，爰依職權將本件移送於該管轄法
    院等語。
三、按因契約涉訟者，如經當事人定有債務履行地，得由該履行
    地之法院管轄。民事訴訟法第12條定有明文。所謂因契約涉
    訟，即本於債權契約及物權契約而提起之民事訴訟。凡因請
    求確認契約關係之成立、履行契約、或因契約之解除、撤銷
    、終止或因不履行契約而請求返還定金、給付違約金、損害
    賠償、減少價金、修補瑕疵等事項所提起之訴訟均屬之。至
    所謂債務履行地，專指當事人以契約訂定之清償地而言，於
    雙務契約當事人互負之債務，非在同一法院管轄區域以內者
    ，各該債務履行地之法院俱有管轄權。
四、查抗告人起訴主張其向相對人訂購SOD-LIKE咖啡、可可、抹
    茶等產品，雙方約定交貨地點為抗告人公司所在地即台北縣
    新莊市○○路229號8樓之2。因相對人交付之產品與包裝標
    示成份不符，抗告人依民法第227條、第256條規定解除契約
    ，請求相對人返還抗告人已支付之價金、所失利益及所受損
    害計新台幣（下同）217萬8750元等語。兩造既約定以抗告
    人公司所在地為債務履行地，而本件又係因解除契約所生訴
    訟，揆諸前揭說明，自得由履行地法院即原法院管轄。抗告
    人依此向原法院提起本件訴訟，於法並無不合，原法院將之
    裁定移送台灣台南地方法院，洵有未洽。抗告意旨指摘原裁
    定不當，為有理由，爰由本院予以廢棄，由原法院另為妥適
    之處理。
五、據上論結，本件抗告為有理由，依民事訴訟法第492條規定
    ，裁定如主文。
中    華    民    國    97    年    11    月    28    日
                    民事第一庭
                        審判長法  官  張耀彩
                              法  官  林金吾
                              法  官  盧彥如
正本係照原本作成。
本裁定除以適用法規顯有錯誤為理由，並經本院許可外，不得再
抗告。如提起再抗告，應於收受後10日內委任律師為訴訟代理人
向本院提出再抗告狀。並繳納再抗告費新台幣１千元。
中    華    民    國    97    年    12    月    2     日
                              書記官  鄭兆璋


司法院資訊處製作；財團法人民間司法改革基金會備份。
